臺灣臺北地方法院民事簡易判決
111年度店簡字第292號
原      告  遠東國際商業銀行股份有限公司


法定代理人  侯金英  
訴訟代理人  高雅琪  

被      告  黃琪岳  


            陳苡恩  

上列當事人間請求損害賠償事件，原告提起刑事附帶民事訴訟，
經本院刑事庭裁定移送前來（110年度原附民字第15、20號），
本院於民國111年6月13日言詞辯論終結，判決如下：
　　主　　　文
被告應連帶給付原告新臺幣壹拾伍萬捌仟壹佰伍拾元，及被告陳
苡恩自民國一一○年七月十五日起、被告黃琪岳自民國一一○年七
月二十二日起，均至清償日止，按週年利率百分之五計算之利息
。
訴訟費用由被告連帶負擔。
本判決得假執行。但被告如以新臺幣壹拾伍萬捌仟壹佰伍拾元為
原告預供擔保，得免為假執行。
    事實及理由
壹、程序方面
一、本件係由本院刑事庭以110年度原附民字第15、20號裁定移
    送本庭審理，依刑事訴訟法第504條第1項前段規定，本庭自
    有管轄權。
二、按訴狀送達後，原告不得將原訴變更或追加他訴，但擴張應
    受判決事項之聲明者，不在此限。民事訴訟法第255條第1項
    第3款定有明文。查，原告原請求訴外人蔡玉嬋、被告黃琪
    岳、陳苡恩（上二人合稱被告2人，訴外人蔡玉嬋部分未經
    刑事庭裁定移送，不在本件審理範圍）給付原告新臺幣（下
    同）158,150元及利息。嗣於民國110年10月27日具狀變更為
    連帶給付，核與前揭規定相符，應予准許。
三、被告均經合法通知，未於言詞辯論期日到場，核無民事訴訟
    法第386條各款所列之情形，爰依原告聲請，由其一造辯論
    而為判決。
貳、實體方面
一、原告主張訴外人姚慧玲前向原告申請信用卡（卡號：0000-0
    000-0000-0000，下稱系爭信用卡）使用，詎被告黃琪岳指
    使訴外人蔡玉嬋於110年5月29日至同年6月1日間，以被告陳
    苡恩名義申辦、並有對價提供渠等使用之門號0000000000號
    行動電話致電原告客服，利用渠等先前以不正方法取得之姚
    慧玲個人資料冒用姚慧玲之身分，致不知情之客服人員誤信
    而就系爭信用卡辦理解除控管、重新設定權限並開啟網路銀
    行功能，並變更姚慧玲留存之個人資料以避免其可能因系統
    自動發出一次性密碼而知悉上情。嗣被告黃琪岳於如附表所
    示時間、在如附表所示之特約商店網站，以同欄所示之金額
    購買遊戲點數或其他商品，並未經姚慧玲之同意或授權，輸
    入系爭信用卡卡號、有效年月、交易驗證碼等資料，偽以彰
    顯其係有權使用系爭信用卡刷卡消費及確認交易標的與金額
    ，而可作為各該特約商店向原告請求撥付消費款項之用，並
    於偽造完成上開刷卡消費電磁紀錄後，經由網路傳輸交易訂
    單予交易平臺而行使之，致原告誤認如附表所示之消費，皆
    得姚慧玲之同意或授權，因而將各該款項先行墊付予各特約
    商店，嗣姚慧玲得知系爭信用卡遭盜刷並出具聲明，原告遂
    受有墊付如附表所示交易金額共158,150元之損害，應由被
    告2人連帶賠償等節，有訴外人姚慧玲、蔡玉嬋、被告2人在
    刑案警詢及偵訊之陳述為證（臺灣臺北地方檢察署107年度
    偵字第21889號卷【下稱偵21889卷】第113至123、131至134
    、279至304、423至436、495至500、509至517頁；109年度
    偵字第2195號【下稱偵2195卷】第15至18、47至49頁），並
    有訴外人蔡玉嬋致電原告客服之通話譯文、消費一次性密碼
    傳送紀錄、姚慧玲聲明係爭信用卡遭冒刷之聲明書暨所附冒
    刷消費清單（偵21889卷第321至329頁、偵2195卷第35至39
    頁）存卷足參。而被告均經合法通知，未於言詞辯論期日到
    場，亦未提出書狀作何聲明或陳述以供本院參酌，依法視同
    自認，堪信原告之主張為真實。
二、從而，原告依侵權行為之法律關係，請求被告連帶給付原告
    158,150元，及被告陳苡恩自110年7月15日（本院110年度原
    附民第15號卷㈠第5頁簽收紀錄）起、被告黃琪岳自同年7月2
    2日（同卷第15頁送達證書）起，均至清償日止，按週年利
    率5%計算之遲延利息，為有理由，應予准許。
三、本件係適用簡易程序為被告敗訴之判決，爰依民事訴訟法第
    389條第1項第3款規定，依職權宣告假執行；並依同法第392
    條第2項依職權為被告如預供擔保，得免為假執行之宣告。
四、訴訟費用負擔之依據：民事訴訟法第85條第2項。另本件係
    刑事附帶民事訴訟，而由本院刑事庭移送民事庭者，依刑事
    訴訟法第504條第2項之規定，不需徵收裁判費，且至本件言
    詞辯論終結時，亦未發生其他訴訟費用，故無從確定訴訟費
    用之數額。惟仍爰依民事訴訟法第87條第1項之規定，諭知
    訴訟費用之負擔，以備將來如有訴訟費用發生時，得確定其
    負擔，併此敘明。
中　　華　　民　　國　　111 　年　　7 　　月　　5 　　日
                  新店簡易庭法  官　林志煌
上正本證明與原本無異。
對於本件判決如有不服，應於收受送達後20日內向本院提出上訴
書狀，上訴於本院合議庭，並按他造當事人之人數附具繕本。
如委任律師提起上訴者，應一併繳納上訴審裁判費。
中　　華　　民　　國　　111 　年　　7 　　月　　5 　　日
                            書記官  周怡伶
附表：（金額單位均為新臺幣）
編號 消費時間  特約商店名稱 消費金額 1 107年5月29日 05：27 綠界科技 3,000元 2 107年5月29日 05：33 樂點(股)公司 10,000元 3 107年5月29日 05：40 綠界科技 3,000元 4 107年5月29日 06：35 樂點(股)公司 10,000元 5 107年5月29日 06：42 綠界科技 3,000元 6 107年5月29日 06：45 樂點(股)公司 5,000元 7 107年5月29日 06：49 綠界科技 3,000元 8 107年5月29日 06：53 綠界科技 3,000元 9 107年5月29日 08：30 樂點(股)公司 3,000元 10 107年5月29日 08：34 樂點(股)公司 3,000元 11 107年5月29日 08：36 樂點(股)公司 3,000元 12 107年5月29日 08：41 樂點(股)公司 3,000元 13 107年5月29日 08：45 樂點(股)公司 3,000元 14 107年5月29日 08：46 樂點(股)公司 3,000元 15 107年5月29日 08：47 樂點(股)公司 2,000元 16 107年5月29日 20：33 樂點(股)公司 3,000元 17 107年5月31日 21：33 綠界科技 3,000元 18 107年5月31日 20：20 綠界科技 3,000元 19 107年5月31日 20：43 雅虎奇摩超級商城 2,040元 20 107年5月31日 20：50 綠界科技 3,000元 21 107年5月31日 21：03 綠界科技 3,000元 22 107年5月31日 21：13 綠界科技 3,000元 23 107年5月31日 21：17 綠界科技 3,000元 24 107年5月31日 21：21 綠界科技 3,000元 25 107年5月31日 21：23 綠界科技 3,000元 26 107年5月31日 21：26 綠界科技 3,000元 27 107年5月31日 21：28 綠界科技 3,000元 28 107年5月31日 21：58 雅虎奇摩超級商城 2,040元 29 107年5月31日 23：08 雅虎奇摩超級商城 2,040元 30 107年6月1日 01：04 雅虎奇摩超級商城 2,040元 31 107年6月1日 01：16 雅虎奇摩超級商城 2,040元 32 107年6月1日 03：29 智冠(股)公司 1,000元 33 107年6月1日 05：41 智冠(股)公司 450元 34 107年6月1日 07：44 樂點(股)公司 500元 35 107年6月1日 22：16 綠界科技 10,000元 36 107年6月1日 22：31 綠界科技 20,000元 37 107年6月1日 22：47 綠界科技 23,000元 總金額    158,150元